【裁判字號】    95,交聲,3
【裁判日期】    950630
【裁判案由】    違反道路交通管理處罰條例聲明異議
【裁判全文】
臺灣新竹地方法院交通事件裁定           95年度交聲字第3號
原處分機關  交通部公路總局新竹區監理所新竹市監理站
異  議  人
即受處分人  乙○○
上列異議人即受處分人因違反道路交通管理處罰條例案件，對於
交通部公路總局新竹區監理所94年11月28日所為之竹監新自字第
裁50—E00000000 號裁決書聲明異議，本院裁定如下：
    主  文
異議駁回。
    理  由
一、按交通法庭認為聲明異議無理由者，應以裁定駁回之，道路
    交通案件處理辦法第19條定有明文。
二、次按停止線用以指示車輛停止之界線，車輛停止時，其前懸
    部分不得伸越該線；且車輛面對圓形紅燈表示禁止通行，不
    得超越停止線或進入路口；又按汽車駕駛人，駕駛汽車不遵
    守道路交通標線者，處新臺幣900 元以上1800元以下罰鍰；
    又汽車駕駛人有同條例第60條第2 項第3 款情形者，除依原
    條款處罰鍰外，並予記違規點數1 點，此分別為道路交通標
    誌標線號誌設置規則第170 條第1 項、第206 條第1 項第5
    款、道路交通管理處罰條例第60條第2 項第3 款及第63條第
    1 項第1 款定有明文。再者，本條例關於車輛所有人之處罰
    ，如應歸責於車輛駕駛人者，處罰車輛駕駛人；又汽車駕駛
    人之行為有其他違規行為經以科學儀器取得證據資料者，當
    場不能攔截製單舉發者，得對汽車所有人逕行舉發處罰；前
    項逕行舉發，應記明車輛牌照號碼，查明汽車所有人姓名住
    址後，製單舉發處罰之，此亦為道路交通管理處罰條例第85
    條第2 項、第7 條之2 第1 項第6 款、第2 項定有明文。
三、原處分意旨略以：異議人即受處分人乙○○騎乘其所有車牌
    號碼BD6—695號重型機車，於民國94年9 月29日5 時31分許
    ，行經臺一線75公里與新竹市○○街口之設有燈光號誌管制
    之交岔路口，於其行進方向之燈光號誌顯現紅燈號誌時，超
    越停止線而停車，經新竹市警察局交通隊警員以受處分人有
    違反道路交通管理處罰條例第60條第2 項第3 款規定之事實
    ，掣發竹市警交字第E00000000 號舉發違反道路交通管理事
    件通知單加以舉發，嗣異議人於前揭通知單所載應到案日期
    前到案提出申訴，經原處分機關函請原舉發機關調查結果，
    認異議人確有前開違規行為，原處分機關乃依道路交通管理
    處罰條例第60條第2 項第3 款、第85條第2 項及第63條第1
    項第1 款之規定，於94年11月28日以竹監新自字第裁51－E0
    0000000 號裁處受處分人罰鍰新臺幣（下同）900 元，並記
    違規點數1點。
四、聲明意旨略以：我當時係行駛在水田街上，要左轉經國路後
    直行，所以我採二段式左轉到經國路的二段式左轉停車格內
    後停車，如果我真的要闖紅燈，我就會往前直走，不會停在
    二段式左轉停車格內，而因為我當時走的弧度很大，所以才
    會去壓到感應線圈，我並沒有不遵守道路交通標線之違規等
    語。
五、經查：
（一）異議人即受處分人乙○○騎乘其所有車牌號碼BD6—695號
      重型機車，於94年9 月29日5 時31分許，行經臺一線75公
      里與新竹市○○街口之設有燈光號誌管制之交岔路口，於
      紅燈亮後於8.4 秒超越停止線，之後於紅燈亮後於9.4 秒
      超越停止線，經新竹市警察局交通隊拍照後逕行掣單舉發
      一節，有採證照片2 幀及新竹市警察局94年10月27日竹市
      警交字第E00000000 號舉發違反道路交通管理事件通知單
      1 份在卷可查，從而，異議人確有騎乘其所有車牌號碼BD6
      —695 號重型機車，於紅燈亮起時，仍越過前方停等線後
      方停車之違規情事一節，足堪認定。
（二）異議人雖以上揭情詞置辯，然新竹市○○街往東方向與經
      國路之交叉路口處，並無機車二段式左轉標誌，新竹市○
      ○路往北方向白實色停止線前方亦無二段式左轉機車停車
      格等情，業據證人即舉發警員甲○○於本院調查時到庭結
      證稱：（從水田街出來，要左轉經國路，需不需要採二段
      式左轉？）不用，當初有在經國路的地面劃停車格，但後
      來發現劃錯了，也加以塗銷，而該處並沒有二段式左轉的
      標誌，而且也沒有劃虛線。我之前曾經詢問過交通部的人
      及附近住家，都說那裡的路比較窄，沒有設置過二段式左
      轉，附近住家也說，一年多以來沒有看過二段式左轉的標
      誌等語綦詳，且有新竹市警察局95年3 月16日竹市警交字
      第0950009731號函及所附照片4 幀，暨證人甲○○於開庭
      時所提出之照片7 幀在卷足憑，而違規當時所拍攝之採證
      照片，新竹市○○路往北方向白色停止線前方，雖依稀可
      見有停車格，但和後方地面之白色標線對照以觀，確實模
      糊，且地面亦無繪製從新竹市○○街往東方向一直延伸至
      新竹市○○路往北方向之白色虛線，從而足認證人甲○○
      所證述上情堪以採信，本件交通違規發生當時，新竹市○
      ○街往東方向確無機車二段式左轉之標誌，當可認定。再
      者，違規地點之新竹市○○路在中間有設置安全島，而安
      全島前緣尚超過異議人於違規當時停車所在即地面標線已
      屬模糊之停車格前方，證人甲○○復證述：感應器的第一
      個感應線圈是在停止線那邊，第二個感應線圈是在被塗銷
      的停車格那裡，而該處有安全島，如果異議人誤以為要二
      段式左轉，而採用他剛才所講方式，他不可能騎到停止線
      那裡，才又停住，這和一般駕駛人的駕駛行為不符，而一
      般必須要觸碰到第一個感應線圈，再觸碰到第二個感應線
      圈，才會啟動拍照等情明確，而新竹市○○路往北方向停
      止線後方，已停有一部自用小貨車等情，有採證照片在卷
      足佐，縱使該部自用小貨車係紅燈亮後才駛至並停車，然
      新竹市○○路往北方向雖為紅燈，但隨時會有車輛駛至並
      停車，為不爭之事實，則異議人苟原本係行駛在新竹市○
      ○街往東方向，誤以為要二段式左轉，是以先騎至新竹市
      ○○路往北方向白色停止線前方已顯模糊之停車格內後停
      車，其又何有必要需採取轉回弧度如此大，甚至會不慎撞
      及白色停止線後方或係已停止或係可能會駛至之車輛前緣
      之方式轉回後再停車？從而應認異議人所辯上情實與常情
      不符，而無足採信。
六、綜上所述，異議人確有於前揭時、地行經有燈光號誌管制之
    交岔路口不遵守道路交通標線而行駛之違規行為，且車輛所
    有人之處罰，應歸責車輛駕駛人。從而，原處分機關依道路
    交通管理處罰條例第60條第2 項第3 款、第85條第2 項及第
    63條第1 項第1 款之規定，裁處異議人罰鍰900 元，並記違
    規點數1 點，核無違誤，本件異議人之異議為無理由，自應
    將其異議駁回。
據上論斷，應依道路交通案件處理辦法第19條，裁定如主文。
中    華    民    國    95    年    6     月    30    日
                     交通法庭    法  官  楊惠芬
以上正本證明與原本無異。
如不服本裁定，應於裁定送達後5日內向本院提出抗告狀。
中    華    民    國    95    年    6     月    30    日
                                 書記官  汪淑菁


司法院資訊處製作；財團法人民間司法改革基金會備份。
